【裁判字號】    96,簡上,1054
【裁判日期】    970523
【裁判案由】    贓物
【裁判全文】
臺灣板橋地方法院刑事判決        96年度簡上字第1054號
上  訴  人
即  被  告  乙○○
上列上訴人因贓物案件，不服本院九十六年度簡字第六六九０號
中華民國九十六年十月二十九日第一審判決（聲請案號：九十六
年度偵字第二一五三０號）提起上訴，本院管轄之第二審合議庭
判決如下：
    主  文
上訴駁回。
    事  實
一、乙○○於九十六年八月中旬某日，在臺北市○○區○○路八
    十七巷十四號三樓友人甲○住處（原處刑書記載臺北縣蘆洲
    市○○路九十七號七樓之一乙○○住處，應予更正），明知
    甲○（由檢察官另案偵查中）所交付之SAMSUNG-ANYCALL 手
    機一支（IMEI碼：000000000000000號），
    係來源不明之贓物（丁○○於九十六年七月三十日十四時許
    ，在臺北市○○區○○街二十三巷二十七號四樓住處遭竊之
    物），竟仍收受持有之。嗣於九十六年九月十四日十三時許
    ，在上址為警循線查獲，並起出上開贓物。
二、案經被害人丁○○訴由臺北市政府警察局北投分局移送臺灣
    板橋地方法院檢察署檢察官偵查後聲請以簡易判決處刑。
    理  由
一、訊據被告坦承有於上揭時、地，收受甲○所交付之行動電話
    ，惟矢口否認有何贓物犯行，辯稱：伊手機在甲○他家樓下
    遺失了，他說過幾天要拿手機給伊，過了幾天後，甲○就拿
    上開手機給伊，上開手機是連盒子、充電器、說明書、全部
    配備都有，故不知道那個手機是偷的，如果知道那手機是偷
    的話，伊不會收，因為現在手機都很便宜或是不用錢的，根
    本不需要去拿別人偷竊的手機云云。惟查：上揭行動電話
    被竊之事實，業據告訴人丁○○於警詢中指訴，其於九十六
    年七月三十日十四時許，臺北市○○區○○街二十三巷二十
    七號四樓住處遭竊，伊所有上開行動電話被竊等情明確（見
    偵查卷第十九頁），證人即臺北市政府警察局北投分局丙
    ○○○○證稱：「伊北投轄區有一個住宅竊盜案，當時被害
    人丁○○家被偷了很多東西，來派出所報案，伊根據被害人
    所說的有失竊三支手機，伊九十六年八月十八日有打電話給
    被害人問他手機的序號，伊親自到被害人家裡去看，伊請被
    害人提供失竊手機的盒子，伊就根據被害人所提供手機盒上
    的序號，查出被告的SIM 卡放在上開三星牌SAMSUNG-ANYCAL
    L 的手機裡面使用，查獲時就只有查扣到被告簽名蓋章的這
    手機（指偵卷第十一頁、第十三頁）而已，手機的盒子是被
    害人提供的（見本院卷第六十頁至六十二頁）」等語，並有
    臺北市政府警察局北投分局偵查隊「到家慰問被害者服務」
    查訪表及所附SAMSUNG-ANYCALL 行動電話外包裝盒影本在卷
    可參，丙○○○○依據被害人所提供行動電話外包裝盒上所
    載之序號而得以循線查獲被告，故丙○○○○所證，堪以信
    實。且被告收受上開行動電話之後以其所申辦之SIM 卡有
    放在上開三星牌SAMSUNG-ANYCALL 的行動電話中使用，有通
    聯調閱查詢單附卷可佐。堪認被告確係收受上開行動電話並
    加以使用。雖證人甲○證稱：「上開三星牌SAMSUNG-ANYC
    ALL 手機，是其拿到被告的家裡給他的，連同手機充電器，
    包裝盒、說明書都有拿給被告，因為被告有壹支手機壞掉了
    ，伊想如果他手機壞掉，要聯絡也不方便，伊就去北投偷了
    壹支手機，伊看包裝盒都好好的，就拿去送給被告，拿給被
    告的時候，並未告訴被告這支手機是偷來的」等語（見本院
    卷第五十八頁至六十頁）、被告之配偶陳還珠證稱：「有一
    次被告去甲○家裡的時候，手機遺失了，隔了幾天，有一天
    晚上甲○要被告去他家，甲○說他有壹支手機要送給被告，
    本來甲○說要賣手機一支二千元，伊就問被告說，甲○不是
    要送為何還要二千元，伊本來要去申請新門號，也就會有新
    手機，甲○就說不用錢啦，但是甲○沒有當場送，是過了幾
    天後，甲○才拿給被告手機還包括充電器、盒子，伊與被告
    都不知道上開手機是贓物」（見本院卷第六十二頁至六十三
    頁）等語。惟查被告直承其一、二十年沒遇到甲○，遇到甲
    ○時他剛出獄，過了三、四月甲○贈送其一支行動電話等語
    ，衡情甲○甫出監獄，尚無收入、並需適應新生活、謀職較
    為不易，被告遺失行動電話，甲○原本擬以二千元出售行動
    電話予被告，然經被告之妻要求，甲○即能無償贈與全新之
    行動電話，對於該行動電話之來源焉不起疑。故被告所辯，
    其收受上開行動電話連同手機充電器、包裝盒、說明書，而
    未認為是來路不明之物，與事實不符，無足採信。事證明確
    ，被告犯行洵堪認定，應依法論科。
二、原審認被告犯行明確，以被告係犯刑法第三百四十九條第一
    項收受贓物罪，並審酌被告之品行、智識程度、其犯罪之動
    機、目的、所收取之財物價值等一切情狀，量處有期徒刑四
    月，並諭知易科罰金之折算標準，認事用法，核無不合，量
    刑亦屬妥適。故被告上訴意旨指稱原審認事用法及量刑均不
    當，非有理由，應予駁回。
據上論斷，應依刑事訴訟法四百五十五條之一第一項、第三項、
第三百六十八條，判決如主文。
本案經檢察官林俊峰到庭執行職務。
中    華    民    國    97    年    5    月    23    日
                  刑事第八庭審判長法  官  潘  翠  雪
                                  法  官  王  士  珮
                                  法  官  絲  鈺  雲
上列正本證明與原本無異。
不得上訴。
                                  書記官  江  文  彬
中    華    民    國    97    年    5    月    23    日


司法院資訊處製作；財團法人民間司法改革基金會備份。
